【裁判字號】    98,交聲,46
【裁判日期】    980609
【裁判案由】    違反道路交通管理處罰條例聲明異議
【裁判全文】
臺灣雲林地方法院交通事件裁定          98年度交聲字第46號
移送機關即
原處分機關  交通部公路總局嘉義區監理所雲林監理站
異  議  人
即受處分人  甲○○
上列異議人即受處分人因違反道路交通管理處罰條例案件，對於
交通部公路總局嘉義區監理所雲林監理站民國98年3 月12日所為
之雲監裁字第裁72-ZCA359699號裁決處分（原舉發違反道路交通
理事件通知單：內政部警政署國道公路警察局98年1 月16日公警
局交字第ZCA359699 號），聲明異議，本院裁定如下：
    主  文
異議駁回。
    理  由
一、原處分意旨略以：異議人即受處分人甲○○駕駛車牌號碼S2
    -5767 號自用小客車（下稱本案自小客車），於民國98年1
    月2 日上午8 時50分，行經速限每小時100 公里之國道一號
    南下152 公里處，經雷達測速測得時速115 公里，超速15公
    里，遭國道公路警察局第三警察隊員警製單逕行舉發，嗣原
    處分機關以異議人違規事實明確，乃依道路交通管理處罰條
    例第33條第1 項第1 款、第63條第1 項第1 款規定，處以罰
    鍰新臺幣（下同）3,000 元，並記違規點數1 點。
二、異議意旨略以：異議人有看到前有測速照相標語，所以很注
    意車速，確定沒超速行駛；又國道一號南下152 里處設置經
    常性測速照相，如果超速應該會照車尾，為何出現照到前車
    牌，顯然測速器有矛盾之處；再者，同路段（即152 公里）
    設置另類方式測速照相，有超速應該會有兩張超速相片，足
    以證明異議人所陳述事實為實在，交通裁決所所為之處分顯
    有錯誤，爰依此聲明異議等語。
三、按汽車行駛於高速公路、快速公路或設站管制之道路，不遵
    使用限制、禁止、行車管制及管理事項之管制規則而有下列
    行為者，處汽車駕駛人3,000 元以上6,000 元以下罰鍰：一
    、行車速度超過規定之最高速限或低於規定之最低速限，道
    路交通管理處罰條例第33條第1 項第1 款定有明文。次按「
    汽車駕駛人之行為有下列情形之一，當場不能或不宜攔截製
    單舉發者，得逕行舉發：七、經以科學儀器取得證據資料證
    明其行為違規。」道路交通管理處罰條例第7 條之2 為本案
    舉發程序之依據。
四、經查：
(一)、異議人駕駛本案自小客車於98年1 月2 日上午8 時50分，行
    經國道一號南下152 公里處乙情，有舉發採證照片1 紙、國
    道公路警察局98年2 月16日公警局交字第ZCA359699 號舉發
    違反道路交通管理事件通知單在卷可考（參本院卷第7 、28
    頁），復為異議人所坦認（參本院卷第3 頁），應可認定。
(二)、國道1 號南下150.850 公里處，設有最高之速限為每小時10
    0 公里之禁制標誌，復在該路段151.05公里處設有「前有測
    速照相」之警告性質告示牌，另於該路段152 公里處之隔音
    牆維修門處，置有照相式雷達測速儀等情，有現場圖1 紙、
    現場照片6 張在卷可明（參本院卷第20至23頁），可見上開
    路段之最高限速為每小時100 公里，並在舉發地點前1,150
    公尺處設有禁制標誌，又在舉發採證地點前950 公尺處，有
    明顯標示之警告立牌，告知駕駛應小心注意速限，異議人行
    經此處，自難委為不知。再者，異議人所駕駛之本案自小客
    車，於上開時地，以時速每小時115 公里急駛而過，已超過
    最高限速每小時100 公里乙情，亦有舉發採證相片1 紙在卷
    可稽（參本院卷第28頁）。又員警舉發採證所憑之照相式電
    達測速儀，亦為經濟部標準檢驗局於97年8 月25日檢驗合格
    ，有效期限至98年8 月31日止，有經濟部標準檢驗局97年8
    月25日編號MO0000000 號電達測速儀檢定合格證書1 紙附卷
    足考（參本院卷第11頁），足認本案舉發當時所使用之雷達
    測速儀，尚在檢驗合格之有效期間內，其所測得數據及拍得
    照片之準確性及正確性足堪信賴，應屬精確，未有誤測、誤
    判之虞。勾稽以上，堪見異議人駕駛本案自小客車行經上開
    路段，確有行車速度超過規定最高速限之違規行為。異議人
    辯稱未超速云云，顯與事實相悖。
(三)、異議人復稱超速應該會照車尾，為何出現照到前車牌，顯然
    測速器有矛盾之處云云。然而，本案舉發所憑之照相式雷達
    測速儀，係設置在國道一號南下152 公里處，沿隔音牆以角
    度20度之方位，由來車方向前方往後方設置，於車輛駛入雷
    達波開始測速，若超出限速則在違規車進入雷達後3.5 公尺
    處照相等情，有國道公路警察局第三警察隊98年3 月31日以
    公警三交字第0980302936號書函及所附之現場照片2 張、現
    場圖及解說圖附卷足考（參本院卷第20、21及24頁）。則本
    案舉發所憑之照相式雷達測速儀設置方式，其所拍攝之採證
    照片，必然是照得違規車輛前車牌，異議人執此辯詞，係對
    舉發所憑之科學儀器設置方式有所誤會，自難為本院所採。
    至於異議人又稱同路段（即152 公里）設置另類方式測速照
    相，有超速應該會有兩張超速相片云云，但本案既經雷達測
    速儀舉發採證明確等情，已詳如上述，有無2 張超速相片，
    僅係異議人有無其他違規之事實，與本案無關。異議人另於
    陳情書內稱：當時該路段亦有他車行駛外側，非其超速云云
    。惟本案舉發相片所拍得之違規超速車輛僅有異議人之本案
    自小客車1 輛而已，異議人所辯之詞，再與事實相反，亦無
    可取。
(四)、綜上所述，本案異議人於上開時、地，有「在高速公路行車
    速度超過規定之最高時速」之交通違規行為，原處分機關引
    用道路交通管理處罰條例第33條第1 項第1 款規定、第63條
    第1 項第1 款規定，處以罰鍰3,000 元，並記違規點數1 點
    ，於法並無違誤，異議人指摘原處分不當，為無理由，應予
    駁回。
五、綜上所述，應依道路交通管理處罰條例第87條第2 項、道路
    交通案件處理辦法第19條，裁定如主文。
中    華    民    國    98    年    6     月    9     日
                  交通法庭  法  官  藍家偉
以上正本證明與原本無異。
如不服本裁定，應於裁定送達後5 日內向本院提出抗告狀（須附
繕本）。
                            書記官  王雪招
中    華    民    國    98    年    6     月    9     日


司法院資訊處製作；財團法人民間司法改革基金會備份。
